Minutes et répertoires du notaire Nicolas FARDEAU, 1574 - 15 novembre 1596 (étude XXXIII)
Archives nationales
- Minutes de Nicolas FARDEAU, 1574 - 1596; MC/ET/XXXIII/208 - MC/ET/XXXIII/229
  - Minutes. 1574, MC/ET/XXXIII/208; registre
    - Titre nouvel par Claude Beaujeu, laboureur à Rueil-en-Tassin (Rueil-Malmaison, 92) et veuf de Claude Coquereau, pour lui et sa fille Barbe Beauteu, comme détenteur de 7 perches carrées à Rueil sur lesquelles le collège Fortet a droit à 4 livres de rente à la Saint-Rémy., 22 juillet 1574; MC/ET
      titre nouvel; Fortet (collège de); Rueil-Malmaison (Hauts-de-Seine); Beaujeu, Claude; Coquereau, Claude; agriculteur
    - Jean de Lacroix l'aîné, laboureur à Rueil-en-Parisis, détenteur d'un quartier de vigne à Rueil [= Rueil-Malmaison, 92] reconnaît devoir à la Saint Leu-Saint Gilles 40 sols tournois de rente au collège Fortet., 22 juillet 1574; MC/ET/XXXIII/208
      reconnaissance; Fortet (collège de); Rueil-Malmaison (Hauts-de-Seine); Lacroix, Jean de; agriculteur
    - Bail pour 3 ans de Noël 1574 et moyennant 40 livres par an des revenus de la cure de Charenton-Saint-Maurice (94) par François de Dampmartin, docteur en théologie, curé, à Florent Morel, prêtre demeurant à la Pissotte (: Vincennes, 94)., 26 juillet 1574; MC/ET/XXXIII/208
      Précisions sur les lieux: Saint-Maurice (Val-de-Marne)--Eglise; Vincennes (Val-de-Marne)--La Pissotte
      bail; Saint-Maurice (Val-de-Marne); Vincennes (Val-de-Marne); Dampmartin, François de; Morel, Florent; curé; docteur d'université; prêtre
    - Compte de tutelle rendu par Pierre Marin, imprimeur, à Eustache Poictevin, compagnon imprimeur, à Paris, fils et héritier de défunt Jean Poictevin, compagnon imprimeur, et de Jeanne Guedon, remariée audit Pierre Marin., 28 juillet 1574; MC/ET/XXXIII/208
      compte de tutelle; Marin, Pierre; Poictevin, Eustache; Poictevin, Jean; Guedon, Jeanne; imprimeur; imprimeur
    - Titre nouvel par les Consorts De La Bonne, laboureurs à Coulommes (77), détenteurs de 3 arpents de terre à Coulommes sur lesquels il est dû au collège du Cardianl-Lemoine 4 livres 10 sols de rente annuelle., 30 juillet 1574; MC/ET/XXXIII/208
      titre nouvel; Cardinal Lemoine (collège du); Coulommes (Seine-et-Marne); agriculteur
    - Contrat de mariage entre Antoine Cantin, valet de chambre de Monsieur de Laubespine, et Perrette Naudet, servante de Marie Malingre, veuve de Toussaint Chauvelin., 31 juillet 1574; MC/ET/XXXIII/208
      contrat de mariage; Cantin, Antoine; Laubespine, M. de; Naudet, Perrette; Malingre, Marie; Chauvelin, Toussaint; employé de maison
    - Contrat de mariage entre Denis de Cucuron, archer des gardes du Roi, et Jacqueline Beausault, fille de défunt Gervais Beausault, maître maçon à Paris, et de Catherine Le Roux, remariée à Christophe Le Peultre, marchand à Paris., 5 août 1574; MC/ET/XXXIII/208
      contrat de mariage; Cucuron, Denis de; Beausault, Jacqueline; Beausault, Gervais; Le Roux, Catherine; Le Peultre, Christophe; maçon; commerçant
    - Transport et vente à Jean de Hotman, secrétaire du cardinal de Lorraine, et Antoine de Hotman, avocat au Parlement, frères, de 300 l.t. de rente perpétuelle et annuelle, par Saladin de Montureau, baron de Saint-Martin, du Chasteau et Beauregard, et François Chauvelin, avocat au Parlement, moyennant la somme de 3.600 l.t. que les vendeurs confessent avoir reçue., 5 août 1574; MC/ET/XXXIII/208
      cession; acte de vente; Hotman, Jean; Hotman, Antoine; Montureau, Saladin de; Chauvelin, François; intendant particulier (Ancien Régime); avocat au parlement (Ancien Régime)
    - Contrat de mariage entre Pierre Foulon, archer en la Prévôté de L'Ile-de-France, et Françoise Ramier, veuve de Guillaume Poulin, marchand à Paris., 12 août 1574; MC/ET/XXXIII/208
      contrat de mariage; Foulon, Pierre; Ramier, Françoise; Poulin, Guillaume; commerçant
    - Nicole Carré, prêtre et receveur du collège Saint-Bernard, ' quitte ' Nicolas Arnoul, sellier ordinaire de la chambre et écurie du Roi, de 27 livres pour le rachat et arrérages de 35 sols tournois de rente sur 40 friches de terre à Verrières constituées le 25 juillet 1560., 30 août 1574; MC/ET/XXXIII/208
      quittance; Bernardins (collège des); Carré, Nicole; prêtre; comptable; officier de la Chambre du roi (Ancien Régime); sellier; officier de l'Ecurie du roi (Ancien Régime)
    - Acte concernant Guillaume Damesson, ancien principal au collège du Cardinal Lemoine, remplacé par Michel Aubourg., 8 septembre 1574; MC/ET/XXXIII/208
      Aubourg, Michel; Damesson, Guillaume; directeur d'établissement d'enseignement; enseignant
    - Testament de Jeanne de Galles, veuve de René Salo, écuyer, seigneur de la Grandjouaire, demeurant à Paris, rue des Lavandières près la Place Maubert, en bonne prospérité et santé., 14 septembre 1574; MC/ET/XXXIII/208
      testament; Lavandières (rue des); Galles, Jeanne de; Salo, René
    - Titre nouvel par Simon Laffille, scribe de l'Université de Paris, propriétaire d'un demi-arpent de vigne à Cachan (94), sur lequel Nicolas Brigallier, bourgeois de Paris, a droit de prendre 6 sols parisis à la Saint-Martin., 16 septembre 1574; MC/ET/XXXIII/208
      titre nouvel; Cachan (Val-de-Marne); Brigallier, Nicolas; Laffille, Simon
    - Donation, à charge de l'entretenir avec études, de deux rentes de 100 sols et 60 sols que lui a données défunt Jean Carthon, son oncle, par Nicolas Carthon, l'aîné, son oncle, marchand demeurant à Blangy (?)., 19 septembre 1574; MC/ET/XXXIII/208
      donation; Carthon, Jean; Carthon, Nicolas; commerçant
    - Bail amphythéotique pour 99 ans, à compter de la Saint-Rémy 1574, et moyennant 10 sols parisis de cens à payer à l'abbaye Sainte-Geneviève, et 24 livres de loyer annuel, par la Nation de France, à Georges Dare, maître queue, et Claude Roines, sa femme, d'une maison rue au Feurre, à l'enseigne de ' La Bannière de France ', gravée en pierre de taille sur la façade., 27 septembre 1574; MC/ET/XXXIII/208
      bail; Sainte-Geneviève (abbaye); Fouarre (rue du); Bannière de France (enseigne de la); Dare, Georges; cuisinier
    - Bail pour 6 ans de la Saint-Martin d'hiver 1574 et moyennant 60 livres par an par le collège de Navarre à Claude Mesmin, veuve de sire Jean Secard, marchand drapier, et Adam Secard, son fils, des maison, jardin, terres, vignes et héritages à Pantin (93) spécifiés au bail précédent fait par le collège au défunt Secard par contrat Vallée et Crozon, notaires au Châtelet, du 24 et 29 mars 1556 avant Pâques (1557)., 27 septembre 1574; MC/ET/XXXIII/208
      bail; Navarre (collège de); Pantin (Seine-Saint-Denis); Mesmin, Claude; négociant
    - Echange entre Louis Le Masle, libraire à Andresy (78), époux de Nicole Parrault, qui cède demi-arpent demi-quartier de vigne à Andresy (78) et René Auzannet, procureur en Parlement, qui cède 9 quartiers 3 perches de terre à Jouy-le-Moutier (95)., 28 septembre 1574; MC/ET/XXXIII/208
      échange; Le Masle, Louis; Parrault, Nicole; Auzannet, René; libraire
    - Règlement ab lettres par Henri II (25 septembre 1551) sur les portionnistes, collège de Navarre., 7 octobre 1574; MC/ET/XXXIII/208
      règlement; Navarre (collège de)
    - Transaction entre le collège de Navarre et Jacques Le Moyne, principal des grammairiens du collège au sujet des sommes dues par les grands et petits portionnistes pour leur nourriture, pour la fourniture de la viande et du pain ainsi que sur l'interdiction de porter chapeau et manteau et de parler français à l'intérieur du collège., 7 octobre 1574; MC/ET/XXXIII/208
      accord; Navarre (collège de); Le Moyne, Jacques; enseignant
    - Testament de Madeleine Benard, femme de Laurens Hedouville, savetier à Paris, hôtel du Pressoir, gisant au lit, malade., 9 octobre 1574; MC/ET/XXXIII/208
      testament; Benard, Madeleine; Hedouville, Laurens; bottier
    - Etienne Laffille, docteur régent en théologie, rétrocède moyennant 90 livres tournois au collège du Cardinal-Lemoine une maison au faubourg Saint-Marcel, au coin des rues des Copeaulx et de Montauban que le collège lui avait permis d'acquérir le 1er mai 1571 du légataire de Pasquier Noyret vivant curé et boursier du collège du Cardinal-Lemoine., 9 octobre 1574; MC/ET/XXXIII/208
      cession; Cardinal Lemoine (collège du); Saint-Marcel (faubourg); Lacépède (rue); Navarre (rue de); Montauban (rue de); Coipeaux (rue); Laffille, Etienne; docteur d'université; curé; étudiant
    - Vente moyennant 250 livres de divers meubles par Urbain Chouart, bachelier en théologie, demeurant au collège de Navarre, à Laurens Pomullon, boursier théologien dudit collège., 16 octobre 1574; MC/ET/XXXIII/208
      acte de vente; Navarre (collège de); Chouart, Urbain; bachelier; étudiant
    - Bail pour un an de ce jour et moyennant 8 livres par Gilles de Saint-Gilles, compagnon imprimeur à Paris, rue Saint-Jacques, à Pierre Deshayes, imprimeur à Paris, d'une presse à imprimer garnie de tous ses ustensiles, acquise par adjudication au Châtelet., 21 octobre 1574; MC/ET/XXXIII/208
      bail; Saint-Jacques (rue); Saint-Gilles, Gilles de; Deshayes, Pierre; imprimeur; imprimeur
    - Contrat de mariage entre Jean Meresse, marchand à Paris, rue de Bièvre, et Marguerite Wagon, veuve de Marin Duboys, demeurant à Paris, en présence de Françoise de Lastre, épouse de Gédéon Saint-Père, cousin de Marguerite Wagon., 26 octobre 1574; MC/ET/XXXIII/208
      contrat de mariage; Bièvre (rue de); Meresse, Jean; Wagon, Marguerite; Duboys, Marin; Lastre, Françoise de; Saint-Père, Gédéon; commerçant
    - Contrat de mariage entre Jean Dubus, marchand de vins à Paris, et Perrette Grandière, fille de Perrine Bourcallet, veuve de Rogny Grandière, marchand à Chartres (28). Et quittance de dot du 24 décembre 1574., 28 octobre 1574; MC/ET/XXXIII/208
      contrat de mariage; Chartres (Eure-et-Loir); Dubus, Jean; Grandière, Perrette; Bourcallet, Perrine; Grandière, Rogny; commerçant; commerçant
    - Contrat de mariage entre Antoine Salmon, marchand de chevaux à Paris, et Jeanne Reau, fille de Geneviève Chemineau, veuve de Jean Reau, vivant porteur de charbon. Et quittance de dot du 15 janvier 1575., 3 novembre 1574; MC/ET/XXXIII/208
      contrat de mariage; Salmon, Antoine; Reau, Jeanne; Chemineau, Geneviève; Reau, Jean; commerçant; magasinier
    - Louis Le Conte, docteur en médecine. Bail pour 3 ans de Noël 1574 et moyennant 72 livres à Jean Fardeau, procureur au Châtelet, d'une maison étant des appartenances de la Maison des Ecoles de la faculté de médecine, rue de la Boucherie où il demeure., 5 novembre 1574; MC/ET/XXXIII/208
      bail; Fardeau, Jean; Le Conte, Louis; docteur d'université
    - Testament de Sire Hugues Burlart, marchand-et-bourgeois-de-Paris., 9 novembre 1574; MC/ET/XXXIII/208
      testament; Burlart, Hugues; commerçant
    - Charles Gillemer, doyen de la province de Reims. Bail pour 3 ans de Noël 1574 et moyennant 80 livres par an du revenu de la cure de Conflans près Charenton [Paris] à Daniel Hannyet, prêtre demeurant à Saint-Maur., 10 novembre 1574; MC/ET/XXXIII/208
      Précisions sur les lieux: Charenton-le-Pont (Val-de-Marne)--Conflans; Charenton-le-Pont (Val-de-Marne)--Conflans (cure de); Conflans (Charenton-le-Pont, Val-de-Marne)--Cure
      bail; Charenton-le-Pont (Val-de-Marne); Saint-Maur-des-Fossés (Val-de-Marne); Gillemert, Charles; Hannyet, Daniel; doyen d'université; prêtre
    - Ratification par Jacques Lefebvre, maître ès arts et régent, du partage des successions de Nicolas Lefebvre et Robin Le Maistre, ses père et mère, pour lequel il avait donné procuration, à Eustache Lefebvre, son frère., 20 novembre 1574; MC/ET/XXXIII/208
      ratification; Le Maistre, Robin; Lefebvre, Eustache; Lefebvre, Jacques; Lefebvre, Nicolas
    - Contrat de mariage entre Jacques Paillard, menuisier au faubourg Saint-Jacques, et Magdeleine Chauvin, fille de défunt Jean Chauvin, fripier, et de Nicole Viesse, remariée à Jean Duclox, aussi menuisier au faubourg Saint-Jacques. Et quittance de dot du 27 novembre 1574., 21 novembre 1574; MC/ET/XXXIII/208
      contrat de mariage; Saint-Jacques (faubourg); Paillard, Jacques; Chauvin, Magdeleine; Chauvin, Jean; Viesse, Nicole; Duclox, Jean; menuisier; brocanteur
    - Contrat de mariage entre Jean Noblet, laboureur à Ivry (94), et Marguerite Nicolas, fille de défunt Guillaume Nicolas, vivant laboureur à Ivry., 27 novembre 1574; MC/ET/XXXIII/208
      contrat de mariage; Ivry-sur-Seine (Val-de-Marne); Noblet, Jean; Nicolas, Marguerite; Nicolas, Guillaume; agriculteur
    - Vente moyennant 1.100 livres d'une maison à Paris, rue des Anglois, faisant le coin de la rue du Plâtre, par Denise Barbe, veuve de Claude Zoline, docteur en médecine, et ses enfants à François de Lisle, procureur en Parlement., 27 novembre 1574; MC/ET/XXXIII/208
      acte de vente; Anglais (rue des); Plâtre (rue du); Barbe, Denise; Lisle, François de; Zoline, Claude; docteur d'université; procureur de justice (Ancien Régime)
    - Contrat de mariage entre Charles Brayer, chevaucheur ordinaire de l'Ecurie du Roi du nombre des 120 privilégiés demeurant à Athis-sur-Orge (91) et Jeanne ( ?) Lamy, veuve de Simon Heurlon, laboureur à Vitry (94)., 30 novembre 1574; MC/ET/XXXIII/208
      contrat de mariage; Brayer, Charles Lamy, Jeanne; Heurlon, Simon; agriculteur
    - Contrat de mariage entre Charles de Rumigny, marchand mercier à Paris, et Guillemette Angelart, veuve de Bastien Riffault, pâtissier oublier à Paris., 30 novembre 1574; MC/ET/XXXIII/208
      contrat de mariage; Rumigny, Charles de; Angelart, Guillemette; Riffault, Bastien; commerçant; pâtissier
    - Quittance de 15 livres pour le rachat de 12 sols 6 deniers de rente données par Jacques Delacroix, docteur en médecine, à Perrette Parent, veuve de Louis Regnot, commissaire et examinateur au Châtelet., 4 décembre 1574; MC/ET/XXXIII/208
      quittance; Delacroix, Jacques; Parent, Perrette; Regnot, Louis; commissaire au Châtelet (Ancien Régime); docteur d'université
    - Compte final entre la Nation de France et Marie Garnier, veuve de René Meresse, grand bedeau de ladite Nation, au sujet d'une maison baillée par la Nation de France au défunt par contrat Vallée et Crozon du 30 septembre 1555., 4 décembre 1574; MC/ET/XXXIII/208
      compte; bail; Nation de France; huissier
    - Quittance de 6 livres 10 sols, par Jacques Delacroix, docteur en médecine à Pierre Tronsson, marchand bourgeois de Paris, pour le rachat de 12 sols 6 deniers de rente., 30 décembre 1574; MC/ET/XXXIII/208
      quittance; Delacroix, Jacques; Tronsson, Pierre; docteur d'université; commerçant
    - Bail pour 9 ans de la Saint-Rémy 1574 et moyennant 15 livres par an de la terre et seigneurie de la Boulde par le collège du Cardinal-Lemoine à Jean Quanto, marchand demeurant à Saint-Mathurin de Larchant (77)., 30 décembre 1574; MC/ET/XXXIII/208
      bail; Cardinal Lemoine (collège du); Larchant (Seine-et-Marne); Quanto, Jean; commerçant
    - Donation par Gilles Maillard, prêtre, recteur de Saint-Martin de Princé, diocèse de Rennes, étudiant, à ses frères et sœurs, de son droit dans les successions de ses père et mère, décédés à Princé., 27 février 1588; MC/ET/XXXIII/208
      donation; Princé (Ille-et-Vilaine); Rennes (Ille-et-Vilaine); prêtre; étudiant
  - Minutes. 1575, MC/ET/XXXIII/209; registre
    - Bail pour 6 ans de la Saint-Martin passé 1574 et moyennant 8 septiers de blé seigle de 7 arpents et demi 5 perches de terre à Gentilly (94), par Jacques Delacroix, docteur en médecine, et Marie Dauvergne, son épouse, à Charles Darthuis, laboureur à Gentilly., 3 janvier 1575; MC/ET/XXXIII/209
      bail; Darthuis, Charles; Dauvergne, Marie; Delacroix, Jacques
    - Déclaration des héritages appartenant à l'église de Villejuif, étant en la censive de Monsieur Bragelongne, par Pierre Ausseure, laboureur à Villejuif (94) et marguillier de l'œuvre et fabrique., 4 janvier 1575; MC/ET/XXXIII/209
      Date de création de la notice: 2005
      Villejuif (Val-de-Marne); Bragelongne (M.); Ausseure, Pierrre; agriculteur
    - Guillaume Landreau, pédagogue au collège du Cardinal Lemoine, accepte, au nom d'Hillaire Bontemps, la donation faite à celui-ci par frère Pierre Bontemps, son frère, avant de faire profession dans l'ordre des Frères Mineurs, à Notre-dame-de-Nigeon, dit des Bons-Hommes., 17 janvier 1575; MC/ET/XXXIII/209
      donation; Bontemps, Hillaire; Bontemps, Pierre; Landreau, Guillaume; enseignant
    - Constitution, moyennant 3.000 livres, de 250 livres de rente par le procureur d'Oudart d'Illiers, seigneur de Chantemesle (28) et Madeleine Bertrand sa femme, à Louis Cochin, docteur en médecine., 31 janvier 1575; MC/ET/XXXIII/209
      Précisions sur les lieux: Logron (Eure-et-Loir)--Chantemesle
      constitution de rente; Logron (Eure-et-Loir); Bertrand, Madeleine; Cochin, Louis; Illiers, Oudart d'; docteur d'université
    - Mathieu Desguratz de La Grosse, compagnon imprimeur à Paris, s'oblige envers Mathieu Marestz, imprimeur à Bourgues, pays d'Espagne, à partir par la ville de Bourgues et à y servir durant 3 ans à partir du 15 avril aux gages de 7 ducats d'Espagne par mois., 16 février 1575; MC/ET/XXXIII/209
      Espagne; Desguratz de La Grosse, Mathieu; Marestz, Mathieu; imprimeur; imprimeur
    - Claude Regnault, compagnon imprimeur à Paris, s'oblige envers Mathieu Marestz, imprimeur à Bourgues, pays d'Espagne, à partir pour la ville de Bourgues et à y servir durant 3 ans à partir du 15 avril 1575 aux gages de 8 ducats d'Espagne par mois., 16 février 1575; MC/ET/XXXIII/209
      obligation; Espagne; Regnault, Claude; Marestz, Mathieu; imprimeur; imprimeur
    - Eustache Poictevin, compagnon imprimeur à Paris, s'oblige envers Mathieu Marestz, imprimeur à Bourgues, pays d'Espagne, à partir pour la ville de Bourgues et à y servir durant 3 ans à partir du 15 avril 1575 aux gages de 7 ducats d'Espagne par mois., 16 février 1575; MC/ET/XXXIII/209
      obligation; Espagne; Poictevin, Eustache; Marestz, Mathieu; imprimeur; imprimeur
    - Pierre Deshayes, imprimeur à Paris s'oblige envers Mathieu Marestz, imprimeur à Bourgues, pays d'Espagne, à partir avec un sien homme nommé Georges pour la ville de Bourgues et à y servir durant 3 ans à partir du 15 avril 1575 aux gages de 16 ducats d'Espagne par mois., 16 février 1575; MC/ET/XXXIII/209
      obligation; Espagne; Deshayes, Pierre; Marestz, Mathieu; Georges (M.); imprimeur
    - Mathurin Challanges, compagnon imprimeur à Paris, s'oblige envers Mathieu Marestz, imprimeur à Bourgues, pays d'Espagne, à partir pour la ville de Bourgues et à y résider 2 ans à compter du 15 avril 1575 pour y gouverner une presse à imprimer aux gages de 6 ducats d'Espagne par mois., 20 février 1575; MC/ET/XXXIII/209
      obligation; Espagne; Challanges, Mathurin; Marestz, Mathieu; imprimeur
    - Nicolas Le Pelletier, compagnon imprimeur à Paris, natif d'Autun en Bourgogne (71), s'oblige envers Mathieu Maretz, imprimeur à Bourgues, pays d'Espagne, de partir pour la ville de Bourgues et d'y servir durant 3 ans, du 15 avril 1575 avec gages de 8 ducats d'Espagne par mois., 20 février 1575; MC/ET/XXXIII/209
      obligation; Espagne; Le Pelletier, Nicolas; Marestz, Mathieu; imprimeur
    - Vente moyennant 60 livres à payer lors de la livraison par Mathurin Challanges, compagnon imprimeur à Paris, à Mathieu Marestz, imprimeur à Bourgues, pays d'Espagne, d'une presse à imprimer avec quatre chassis et deux frisquettes et autres ustensiles livrables d'ici le 1er avril., 21 février 1575; MC/ET/XXXIII/209
      acte de vente; Espagne; Challanges, Mathurin; Marestz, Mathieu; imprimeur
    - Isaac Cure, compagnon imprimeur à Paris, s'oblige, envers Mathieu Marestz, imprimeur à Bourgues, pays d'Espagne, à partir pour Bourgues et à y servir durant 2 ans, du 15 avril 1575 aux gages de 8 ducats d'Espagne par mois., 24 février 1575; MC/ET/XXXIII/209
      obligation; Espagne; Cure, Isaac; Marestz, Mathieu; imprimeur
    - Regnould Pépin, natif de Poligny en Bourgogne (39), compagnon imprimeur à Paris, s'oblige envers Mathieu Marestz, imprimeur à Bourgues, pays d'Espagne, à partir pour la ville de Bourgues et à y résider durant 2 ans du 15 avril 1575 aux gages de 7 ducats par mois., 24 février 1575; MC/ET/XXXIII/209
      obligation; Espagne; Pépin, Regnould; Marestz, Mathieu; imprimeur
    - Bail pour 7 ans de la Saint-Martin 1575 et moyennant 4 septiers de grain, trois quarts blé et un quart avoine, de 5 arpents de terre à Antony (92) qui avaient été baillés à Jean Rondeau, laboureur à Antony, qui a renoncé à la poursuite de son bail, par Martin Girard, régent en médecine, à Gervais Berger, laboureur à Antony., 25 février 1575; MC/ET/XXXIII/209
      bail; Antony (Hauts-de-Seine); Berger, Gervais; Girard, Martin; Rondeau, Jean; agriculteur
    - Pierre Marin, gouverneur en l'imprimerie à Paris, s'oblige envers Mathieu Maretz, maître imprimeur à Bourgues, pays d'Espagne, à partir le 15 avril 1575 au plus tard, pour la ville de Bourgues et à y résider durant 2 ans aux gages de 8 ducats d'Espagne par mois., 28 février 1575; MC/ET/XXXIII/209
      obligation; Espagne; Marin, Pierre; Marestz, Mathieu; imprimeur
    - Bail pour 18 ans de la Saint-Martin 1575 et moyennant 45 livres par an de diverses parcelles de terre à Villeneuve-le-Comte et environ par le collège du Cardinal-Lemoine à Pierre Du Val, marchand à Crécy-en-Brie [Crécy-la-Chapelle]., 1er mars 1575; MC/ET/XXXIII/209
      bail; Cardinal Lemoine (collège du); Villeneuve-le-Comte (Seine-et-Marne); Crécy-la-Chapelle (Seine-et-Marne); Duval, Pierre; commerçant
    - Démission par François Chauvyn, seigneur de la Brosse, archer des gardes du roi au profit de Geoffroy Le Moulx, écuyer, seigneur de la Fosse, de son état d'archer des gardes moyennant la somme de 1.000 livres., 11 mars 1575; MC/ET/XXXIII/209
      renonciation; Chauvyn, François; Le Moulx, Geoffroy
    - Remise de titres par Denise Barbe, veuve de Claude Zoline, docteur en médecine, vivant tuteur et curateur de Marie Huchot, fille de défunt Adrien Huchot, geôlier de la Conciergerie du Palais à Paris, à présent époux de ladite Marie Huchot., 18 mars 1575; MC/ET/XXXIII/209
      Conciergerie; Barbe, Denise; Huchot, Adrien; Huchot, Marie; Zoline, Claude; docteur d'université; gardien de prison
    - Transaction mettant fin au procès opposant Antoine de Hotman, prieur du prieuré de Sainte-Croix-les-Vitray, diocèse de Rennes, et Gilles Boully, agissant pour Christophle Du Verdier, religieux de l'ordre de Saint-Benoît, prétendant droit à ce prieuré de Sainte-Croix; Gilles Boully, après examen des titres de Antoine de Hotman a renoncé à toute prétention et a consenti que Hotman jouisse des revenus du prieuré; suivi d'une déclaration de la même date dudit Antoine de Hotman acquittant ledit Du Verdier des revenus touchés antérieurement, et confirmant la recréance de ce bénéfice au sieur Jean Deschamps., 29 mars 1575; MC/ET/XXXIII/209
      accord; Hotman, Antoine; Duverdier, Christophle; Boully, Gilles; Deschamps, Jean; abbé
    - Quittance de 100 livres pour le rachat de 8 livres 6 sols 8 deniers de rente par Pierre Collier, docteur régent en médecine, à frère François de Villemard, curé de Piseaux, membre de l'abbaye de Saint-Victor., 3 avril 1575; MC/ET/XXXIII/209
      quittance; Collier, Pierre; Devillemard, François; curé; docteur d'université; religieux
    - Bail pour 4 ans de Noël 1574 et moyennant 18 livres par an de l'Ile de la Reine contenant 3 arpens situés sur la rivière de Seine entre Clichy et Asnières, par Nicole Gaultier, principal du collège Saint-Vaast d'Arras, à Nicolas Bernard, laboureur à Clichy et à Pierre Duchesne, pêcheur au Port Saint-Denis., 4 avril 1575; MC/ET/XXXIII/209
      bail; Clichy (Hauts-de-Seine); Asnières-sur-Seine (Hauts-de-Seine); Arras (Pas-de-Calais); L'Ile-Saint-Denis (Seine-Saint-Denis); Gaultier, Nicole; Bernard, Nicolas; Duchesne, Pierre; directeur d'établissement d'enseignement; enseignant; agriculteur; marin-pêcheur